# 请教陈版：新租赁准则短期租赁，会计分录问题

提问人：朱小 贝 1994 时间：2021-09-23 08:05:07
请教陈版，新租赁准则中，不满一年的短期租赁，相关会计分录的处理，我公司是汽车的租赁转租赁业务，租进来立马租出去，租期为一年，关于这类短期租赁业务的相关会计分录处理
是仍需要 借：使用权资产 贷：租赁负债
还是可以每次交租金的时候，其他应收和其他应付，每期结转成本和收入，谢谢陈版

回答人：chenyiwei
既然确定是短期租赁，那么就不应确认使用权资产和租赁负债，仍延续此前原准则下做法即可。

提问人：朱小 贝 1994 时间：2021-09-26 08:05:07
谢谢陈版主！！！非常感谢。
另外还想请问一下，我这个业务是这样的，租进来一辆车，马上租出去，一对一匹配的，两边合同期限均为一年。
财务费用是不是就是我的成本，可以把摊销的费用记成主营业务成本么，然后租出去的时候，财务费用是不是就是我的主营业务收入。
麻烦陈版主了，求回复

回答人：chenyiwei
财务费用不能确认为主营业务成本或收入。